【裁判字號】    97,交聲,607
【裁判日期】    980112
【裁判案由】    聲明異議
【裁判全文】
臺灣臺南地方法院交通事件裁定     97年度交聲字第607號
移送機關    交通部公路總局嘉義區監理所台南監理站
異議人即
受處分人    甲○○
上列受處分人因違反道路交通管理處罰條例案件，對於交通部公
路總局嘉義區監理所台南監理站民國97年5月21日所為之裁決處
分（處分案號：嘉監南字第裁74-M00000000號），聲明異議，本
院裁定如下：
    主  文
異議駁回。
    理  由
一、原處分意旨略以：異議人即受處分人甲○○（下稱異議人）
    ，所有之車牌號碼2323-JE自用一般小客車，於民國（下同
    ）97年4月22日20時30分許，在永康市○○○路與永吉路之
    交岔路口處，與第三人吳聰偉發生交通事故，致吳聰偉受有
    右髖膝部挫傷之傷害後，未採取救護措施，亦未向警察機關
    通知，且未依規定處置移動肇事車輛及現場痕跡，逕自離去
    逃逸現場，嗣經交通部公路總局嘉義區監理所台南監理站（
    下稱移送機關）依道路交通管理處罰條例第62條第3項、第4
    項、第67條第3項（原處分漏未記載）及違反道路交通管理
    事件統一裁罰標準表等規定，裁處罰鍰新臺幣6,000元、吊
    銷駕駛執照、一年內禁考。
二、本件聲明異議意旨略以：事故當天，異議人並未逃逸，因為
    當時異議人還下車關心對方是否受傷，發覺對方無明顯外傷
    後才離開，且於隔天立即與對方達成和解，純屬雙方誤會而
    已，為此聲明異議，請求撤銷原處分等語。
三、按汽車駕駛人駕駛汽車肇事致人受傷或死亡者，應即採取救
    護措施及依規定處置，並通知警察機關處理，不得任意移動
    肇事汽車及現場痕跡證據，違反者處新臺幣三千元以上九千
    元以下罰鍰。但肇事致人受傷案件當事人均同意時，應將肇
    事汽車標繪後，移置不妨礙交通之處所；駕駛人肇事致人受
    傷而逃逸者，吊銷其駕駛執照；汽車駕駛人，曾依本條例其
    他各條規定吊銷駕駛執照者，一年內不得考領駕駛執照。道
    路交通管理處罰條例第62條第3項、第4項前段及第67條第3
    項分別定有明文。
四、經查：異議人遭警舉發，於上開時、地駕駛牌照號碼2323-J
    E自用一般小客車，與第三人吳聰偉發生交通事故後，未採
    取救護措施及依規定處置，並通知警察機關處理，即逕行逃
    逸之違規行為，有台南縣警察局97年4月23日南縣警交字第
    M00000000號舉發違反道路交通管理事件通知單1份附卷可稽
    。且異議人亦於97年4月23日第一次警詢中陳稱：「我當時
    有下車然後看對方（吳聰偉）是否有受傷，我看對方並無明
    顯外傷，沒有保持現場。是對方打電話向警方報案。」，及
    於97年5月30日偵查中到庭陳稱：「（問：是否於97年4月22
    日20時30分駕駛2323-JE號自小客車，在永康市○○○路與
    永吉路口與吳聰偉所騎乘之J3C-637號重型機車發生交通事
    故停車查看後，未將吳聰偉送醫，仍駕車離去？）是。」等
    語，核與第三人吳聰偉於97年4月22日警詢中證述：「我於
    民國97年4月22日20時30分許，我駕駛J3C-637號重機車沿永
    大一路西往東直行機車優先道，途經永大一路與永吉路口時
    ，在我車子右方突有乙部自小客車由南往北快速直行而來，
    當我見到對方車子，我立即採取煞車及向左閃避動作，但還
    是來不及，對方車子前頭與我車子右車身及我人右腳發生碰
    撞，致我人車倒地而發生肇事，對方有停下車查看，口氣很
    兇對我說，你是怎麼騎車的？我回稱對方說要不要請警察來
    處理，對方向我說他要打電話報警，結果對方未打電話報警
    ，即上車駕原車快速逃離現場。」、「對方有停車查看，但
    沒有上前來詢問我或救護我，也沒有報警，之後即駕2323-J
    F號自小客車逃離現場。均沒有留下任何資料給我。」等語
    相符；又異議人因本件交通事故觸犯刑法第185條之4駕駛動
    力交通工具肇事，致人受傷而逃逸罪，經本院以97年度交簡
    字第1542號、97年度交簡上字第157號刑事判決處以有期徒
    刑6月，如易科罰金，以新台幣1,000元折算1日；緩刑3年，
    緩刑期間付保護管束，並應於判決確定後6個月內，向公庫
    支付新台幣10萬元；暨依執行檢察官之命令，於判決確定後
    貳年內向指定之公益團體、地方自治團體或社區提供100小
    時之義務勞務，業經本院依職權調閱上開刑事卷宗查閱得知
    ，因此，移送機關指稱異議人有上開違規情事，堪予認定。
    異議人辯稱其有下車察看第三人吳聰偉之傷勢，發覺伊無明
    顯外傷才離開，且與之已達成和解，並無肇事逃逸之犯行云
    云，洵屬無據。
五、綜上所述，異議人於上開時、地，與第三人吳聰偉發生交通
    事故致第三人吳聰偉受傷後，未採取救護措施及依規定處置
    ，及通知警察機關處理，有逕行逃逸之違規行為，堪可認定
    。則移送機關據此並引用道路交通管理處罰條例第62條第3
    項、第4項、第67條第3項等規定，裁處異議人罰鍰新臺幣6,
    000元，並吊銷駕駛執照、一年內禁考等處分，於法即無不
    當。從而，本件異議經核並無理由，自應予以駁回。
六、據上論斷，應依道路交通管理處罰條例第87條第2項、道路
    交通案件處理辦法第19條，裁定如主文。
中    華    民    國    98    年    1     月    12    日
                     交通法庭   法  官   陳淑勤
以上正本證明與原本無異。
如不服本裁定，應於送達後5日內，向本院提出抗告狀。
                                書記官   謝國欽
中    華    民    國    98    年    1     月    12    日


司法院資訊處製作；財團法人民間司法改革基金會備份。
